【裁判字號】    90,台上,557
【裁判日期】    900329
【裁判案由】    給付工程款
【裁判全文】
最高法院民事裁定                                  九十年度台上字第五五七號
    上  訴  人  吳煌忠即佳新鐵工廠
    訴訟代理人  許雅芬律師
                鄭嘉慧律師
    被  上訴人  台灣省農工企業股份有限公司嘉義機械廠
    法定代理人  李重松
    訴訟代理人  楊漢東律師
右當事人間請求給付工程款事件，上訴人對於中華民國八十九年十月十七日台灣高等
法院台南分院第二審判決（八十九年度上字第一七四號），提起上訴，本院裁定如左
：
    主  文
上訴駁回。
第三審訴訟費用由上訴人負擔。
    理  由
按對於第二審判決上訴，非以其違背法令為理由，不得為之，民事訴訟法第四百六十
七條定有明文。依同法第四百六十八條規定，判決不適用法規或適用不當者，為違背
法令。而判決有同法第四百六十九條所列各款情形之一者，為當然違背法令。是當事
人提起上訴，如依民事訴訟法第四百六十八條規定，以第二審判決有不適用法規或適
用法規不當為理由時，其上訴狀或理由書應有具體之指摘，並揭示該法規之條項或其
內容。若係成文法以外之法則，應揭示該法則之旨趣。倘為司法院解釋、或本院之判
例，則應揭示該判解之字號或其內容。如以民事訴訟法第四百六十九條所列各款情形
為理由時，其上訴狀或理由書，應揭示合於該條款之事實。上訴狀或理由書如未依此
項方法表明者，即難認為已對第二審判決之違背法令有具體之指摘，其上訴自難認為
合法。本件上訴人對第二審判決提起上訴，雖以該判決違背法令為由，惟核其上訴理
由狀所載內容，係就原審取捨證據、認定事實及解釋契約之職權行使所論斷：上訴人
主張系爭工程之開標月份係指業主嘉南農田水利會將工程發包予被上訴人之開標月份
，被上訴人應按其與該業主所訂契約中之依物價指數調整工程款之公式及開標月份計
算給付工程款云云，為不足採，其據此請求被上訴人應給付工程款之差額，自屬無理
等情，並未具體表明究有如何合於不適用法規、適用法規不當、或民事訴訟法第四百
六十九條所列各款之事實，難認對該判決之如何違背法令已有具體之指摘。依首揭說
明，應認其上訴為不合法。又上訴人對於被上訴人提出記明渠與業主台灣省嘉南農田
水利會於民國八十年二月五日訂立之工程合約及內載該八十年度嘉南工契字第八五號
合約工程係於同年月九日開工之業主驗收證明書等件於事實審均無爭執，且經第一審
及原審將之連同其他一切卷證提示於兩造，渠等均稱無意見及其他舉證、主張，並就
調查證據之結果互為辯論在案（見原審卷六五、六六、五一頁、一審卷六四頁背面、
六五頁、五○、五一、五五頁），則原審對照兩造工程承攬合約係於八十一年三月十
九日簽訂、契約總價新台幣（下同）為二千二百零八萬元，僅為被上訴人與業主原工
程總價一億零九百五十萬元之一部分等情，認定上訴人承攬完成者僅為被上訴人原承
包工程之一部分，且其開工進場之時間亦已在被上訴人與業主前揭合約工程開標後一
年，就其進場前所得生之物價指數調整計價利益，自非嗣後始行訂約分包承攬其中部
分壓力鋼管暨附屬設備工程之上訴人所得預期等情，亦無認事不憑證據之違法可言，
附此明。
據上論結，本件上訴為不合法。依民事訴訟法第四百八十一條、第四百四十四條第一
項、第九十五條、第七十八條，裁定如主文。
中      華      民      國     九十     年      三      月    二十九    日
                              最高法院民事第七庭
                                  審判長法官  蘇  茂  秋
                                        法官  徐  璧  湖
                                        法官  朱  建  男
                                        法官  曾  煌  圳
                                        法官  李  慧  兒
      右正本證明與原本無異
                                              書  記  官
中      華      民      國     九十     年      四      月     十三     日


司法院資訊處製作；財團法人民間司法改革基金會備份。
